# 请教交易性金融资产、可供出售金融资产的在资产负债表的列示？

提问人：rainy418 时间：2011-04-22 19:10:56
个人认为交易性金融资产应作为流动资产列示，可供出售金融资产列为非流动资产。
请问有相关规定和解释吗？

回答人：chenyiwei
这只能说是一般情况下的表述，但不能绝对化。不能排除以下情况： 1 、可供出售金融资产被列报为流动资产。这种情况主要是出现于可供出售债务工具的剩余到期日短于一年，或者所购买的理财产品、基金等的剩余存续年限不足一年的情况。 2 、以公允价值计量且其变动计入当期损益的金融资产或金融负债被列报为非流动资产或非流动负债。这种情况主要见于某些为套期目的而持有的衍生工具中。

回答人：chenyiwei
回复 zengfengxia 的帖子
基本赞同此观点。
无论是持有至到期投资还是可供出售金融资产，都有可能存在流动资产或者非流动资产，其主要的区分标准是剩余期限距离资产负债表日是否超过一年，以及管理层持有意图方面的考虑。例如，如果剩余期限不足一年，但管理层有明确的持有至到期的意图和财务能力，并且也符合持有至到期投资的其他确认标准（如收回金额固定或可确定、具有活跃市场）的，则在分类方面，仍属于持有至到期投资，但报表列报方面应归入流动资产。 目前准则规定的报表格式中，“持有至到期投资”和“可供出售金融资产”都是非流动资产项目，因此对于属于流动资产的持有至到期投资和可供出售金融资产，一般做法是列报在“其他流动资产”项目中。

提问人：hcl1986 时间：2012-12-10 12:47:40
回复 zengfengxia 的帖子
嗯，我的疑惑是准则这么规定的意图是什么，为了防止企业哪一方面滥用会计政策？

回答人：chenyiwei
主要是防止企业利用“持有至到期投资”采用摊余成本计量的特性，将由债务人信用风险以外的其他原因导致的公允价值下降不予确认，以及利用金融工具之间的任意重分类操纵业绩等。